# 政府免费房屋

提问人：jiuzhou010 时间：2021-05-19 19:27:38
陈版，政府让A公司运营一个园区，免费给A公司使用园区内房屋建筑物 5 年，A公司负责招商引资，将园区房产对外出租，A公司执行新收入和新租赁准则，政府的房产A公司对外出租取得房租收入的这 5 年，算租赁收入么？其对外招商引资发生的成本是合同取得成本么？

回答人：chenyiwei
要考虑的是该A公司的业务模式、服务内容等，是否单纯向入驻企业出租房屋，还是同时还提供其他服务，以及同时提供的其他服务是否重大。如果不是单纯的出租，还应采用合理的方式将向入驻企业收取的款项合理分拆为房租和各类服务收入。
对外招商发生的成本是否作为合同取得成本，也要根据具体情况考虑。例如，如果该业务模式被定义为向政府提供园区运营管理服务，则此时的招商引资成本就属于营业成本，而不是合同取得成本。